# 关于递延所得税的确认讨论

提问人：闲 不住 时间：2022-09-16 17:02:12
请教陈版：
以前在学习递延所得税时，学到的例子基本都是折旧或摊销计入损益的情形，最近想了下折旧或摊销资本化计入资产成本的例子，举例：企业购入一台科研用的设备，价值 100 万，设备按照 2年折旧，折旧金额计入开发支出，未来转入无形资产，但是税法是允许折旧一次性税前扣除。那我的理解，第一年第，固定资产的账面价值是 50 ，开发支出的账面价值是 50 ，第一年进行应纳税所得额调减 100 万，所得税费用减少 25 万；但是这时候固定资产的计税基础是 0 ，产生了应纳税暂时性差异 50 ，确认递延所得税负债12.5，那开发支出额计税基础是多少呢？是不是也是 0 ？
那样就也会确认递延所得税负债12.5，这样感觉比较合理。但是如果真的是这样的话，感觉要同时考虑固定资产和开发支出的暂时性差异，有点复杂，包括后续递延所得税的转回也比较复杂，我不知道我的思路是不是对的？请陈版释疑。谢谢。

回答人：chenyiwei
这种情况下，相当于税务上并未将这部分折旧予以资本化，即开发支出的计税基础也是零，因此开发支出也存在应纳税暂时性差异 50 ，故也需要确认递延所得税负债12.5。故合计的递延所得税负债为 25 。
但这仍然是两项递延所得税负债，分别对应于固定资产和开发支出，后续的转回时点、方法等可能不同，分别对应于固定资产折旧和无形资产摊销。